【裁判字號】    88,簡上,208
【裁判日期】    890907
【裁判案由】    能源管理法
【裁判全文】
臺灣臺北地方法院刑事判決                        八十八年度簡上字第二八號
    上  訴  人  乙○○
    即  被  告
右列上訴人因違反能源管理法案件，不服本院八十八年度店簡刑字第一一一號，中華
民國八十八年八月二十三日第一審判決（聲請簡易判決處刑案號：八十八年度偵字第
四四四九號）提起上訴，本院判決如左：
    主  文
上訴駁回。
    事  實
一、乙○○明知供作車輛使用之液化石油氣（俗稱瓦斯）係經中央主管機指定非經許
    可不得經營銷售業務之能源產品，竟與甲○○（業於另案經台灣高等法院判決有
    罪確定）、確實年籍姓名不詳之藍姓成年男子基於犯意之聯絡與行為之分擔，未
    經主管機關許可，自民國八十七年十二月初起，與該藍姓成年男子受雇於甲○○
    ，在甲○○設於台北市○○區○○路三段二九七號全聯液化瓦斯維修站內擔任加
    氣員，為不特定之計程車加瓦斯氣，銷售瓦斯予不特定之計程車司機。嗣於八十
    八年二月八日下午四時二十分許為警查獲，並當場扣得加氣設備瓦斯槽四噸一座
    、瓦斯加氣槍二台、五千公升酒桶一座、加油槍一台、瓦斯天然氣八百公升、九
    八汽油添加劑空桶一個。
二、案經台北市政府警察局文山第一分局報請臺灣臺北地方法院檢察署檢察官偵查起
    訴。
    理  由
一、訊據上訴人即被告乙○○固承認於右揭期間受雇於甲○○在上址工作，然否認有
    何違反能源管理法犯行，辯稱：其雖受雇於甲○○，但只是為客人保養、清洗車
    輛，並未從事加瓦斯氣之工作云云。經查：右揭事實業據被告於警訊、檢察官偵
    查中供述綦詳，明確陳稱：該處服務對象為瓦斯計程車，約七至十日有大型瓦斯
    車來該處灌裝瓦斯，該處所賣之九八汽油添加劑每公升新台幣（下同）十一元，
    瓦斯每公升九元，瓦斯大約剩八百公升左右，每日營業額合計一萬五千元左右，
    當初與甲○○約定，以每個月所賺之金額一半，由其與另一名同事確實姓名年籍
    不詳之藍姓成年男子均分，而該店係二十四小時營業，其與另一名同事輪班，其
    上班時間為中午十二時至晚上十二時等語（見偵查卷第五至七頁、第二十一頁）
    。則被告既明知該處屬瓦斯計程車加氣站，且明確知悉加瓦斯氣每公升之價格，
    每日之營業額，且該處復僅由被告與該藍姓男子輪班，被告上班時為單獨一人，
    未有其他同事代為加瓦斯氣，堪認被告確為不特定之計程車加瓦斯氣，經營銷售
    瓦斯氣之工作，而非單純為客人保養、清洗車輛。又台灣高等法院八十八年度上
    易字第四五五二號判決亦採相同見解，認被告確係受雇於甲○○在上址從事銷售
    瓦斯氣之業務，有上開判決附卷可稽，被告所辯，尚無可採。此外復有台北市政
    府消防局公共危險物品及可燃性高氣體場所檢查紀錄表、現場照片多幅在卷可資
    佐證。本件事證已臻明確，被告犯行洵堪認定，應依法論科。
二、核被告所為，係犯能源管理法第二十條之一之未經許可而經營中央主管機關指定
    之能源產品銷售業務罪。被告與甲○○、確實姓名年籍之藍姓成年男子間有犯意
    之聯絡及行為之分擔，為共同正犯。原審依刑事訴訟法第四百四十九條第一項前
    段、第四百五十條第一項、第四百五十四條第二項、能源管理法第二十條之一、
    、刑法第十一條前段、第二十八條、第四十二條第二項、第三十八條第一項第二
    款、罰金罰鍰提高標準條例第二條、現行法規所定貨幣單位折算新台幣條例，逕
    以簡易判決判處罰金十萬元，如易服勞役以三百元即新台幣九百元折算一日，並
    將上開扣案之物沒收，經核原審認事用法及量刑均屬妥適，上訴人上訴指摘原判
    決不當，為無理由，應予駁回。
據上論斷，應依刑事訴訟法第四百五十五條之一第一項、第三項、第三百六十八條，
判決如主文。
本案經檢察官蔡名堯到庭執行職務
中      華      民      國      八十九      年    九      月    七    日
                                      臺灣臺北地方法院刑事第五庭
                                          審判長  法  官
                                                  法  官
                                                  法  官
右正本證明與原本無異
本判決不得上訴
                                                  書記官
中      華      民      國      八十        年            月            日


司法院資訊處製作；財團法人民間司法改革基金會備份。
